# 非货币性资产交换的会计处理，涉及到的消费税应不应该计入换入资产的成本中。

提问人：zhaoguotao334 时间：2019-08-26 16:34:45
以账面价值计量的非货币性资产交换的会计处理，涉及到的消费税应不应该计入换入资产的成本中。
目前我查到有以下两种观点：
1 、换出资产的价内税要列入当期损益，
换出的是存货，消费税计入营业税金及附加，
借：营业税金及附加
贷：应交税费 - 应交消费税
2 、换出资产的价内税要列入换入资产成本，如消费税等

回答人：chenyiwei
一般采用第二种观点。当以账面价值为基础计量时，换出方承担的与换出资产相关的税费应计入换入资产入账价值，作为其成本的必要组成部分。